臺灣士林地方法院交通事件裁定　　　　　　　　　九十三年度交聲字第一０六六號
　　原處分機關　交通部公路總局臺北區監理所蘆洲監理站
　　異　議　人
　　即受處分人　甲○○
右列異議人即受處分人因違反道路交通管理處罰條例案件，對於交通部公路總局臺北
區監理所蘆洲監理站民國九十三年九月二十七日蘆監二字第裁四六—ＡＲ00000
00號裁決聲明異議（原舉發案號：臺北市政府警察局舉發違反道路交通管理事件通
知單北市警交大字第ＡＲ0000000號），本院裁定如左：
    主  文
異議駁回。
    理  由
一、按禁止臨時停車線，用以指示禁止臨時停車路段，本標線為紅色實線，設於路側
    ，禁止時間原則為全日二十四小時，道路交通標誌標線號誌設置規則第一百四十
    九條第一項第一款第五目、第一百六十九條分別定有明文。道路交通安全規則第
    一百十二條第一項第一款復規定，禁止臨時停車處所不得停車。次按汽車駕駛人
    停車時，在禁止臨時停車處所停車者，處新臺幣（下同）六百元以上一千二百元
    以下罰鍰，道路交通管理處罰條例第五十六條第一項第一款亦有明定。又按「臨
    時停車」，係指車輛因上、下人、客，裝卸物品，其引擎未熄火，停止時間未滿
    三分鐘，保持立即行駛之狀態；「停車」，則指車輛停放於道路兩側或停車場所
    ，而不立即行駛者，道路交通管理處罰條例第三條第九款、第十款亦分別規定甚
    明。
二、原處分意旨略以：異議人即受處分人甲○○所有車牌號碼ＦＸＲ—０八九號重型
    機車，於民國九十三年八月十五日十四時三十七分許，在臺北市○○區○○路一
    五二巷處停車，經臺北市政府警察局大同分局交通分隊員警舉發「在劃有紅線路
    段停車」違規，爰依道路交通管理處罰條例第五十六條第一項第一款規定，處罰
    鍰六百元。
三、異議意旨略以：伊於系爭時間、地點被員警逕行照相舉發，該照片中顯示員警照
    相舉發時，將機車停放路中，其影像反射至玻璃大門清晰可見，明顯違反道路交
    通管理處罰條例第五十六條第一項第五款規定，在顯有妨礙他車通行處所停車，
    且員警以機動車輛執勤，沒有迫切到需要緊急停放至道路中央執勤，應無道路交
    通安全規則中所列車輛執勤時停車特例之適用，故其採證行為過程有瑕疵爭議，
    採證結果之公信力令人存疑。再者，交通管制工程處會同鄰里長大肆劃設標線，
    由現場勘驗得知，標線設置標準未符合臺北市巷道禁停管制規則及道路交通標誌
    紅線偏離路面邊緣約一公尺，混淆民眾視聽，不知從何守法，該處既表示黃線非
    其所為，為何設置紅線時不將其塗銷？而附近大路紅線停車事件不勝枚舉，執法
    厚此薄彼有施公允，據此聲明異議云云。
四、經查：
  (一)異議人即受處分人甲○○所有車牌號碼ＦＸＲ—０八九號重型機車，於九十三年
    八月十五日十四時三十七分許，在臺北市○○區○○路一五二巷劃有紅色實線標
    線路段停車之事實，為異議人所不爭執，並有臺北市政府警察局北市警交大字第
    ＡＲ0000000號舉發違反道路交通管理事件通知單一紙及採證照片一幀附
    卷可稽。觀諸上開採證照片所示，紅色實線部分係臺北市交通管制工程處依規定
    劃設，而大面積之黃色油漆部分，則為民眾私劃，此據臺北市政府警察局大同分
    局以九十三年九月十七日北市警同分交字第０九三六二九０二四００號書函敘明
    在卷，有該書函一份附卷可按，足見系爭機車確實停車在設於路側之紅實線標線
    處，係屬在禁止臨時停車處所停車之違規行為，至為明確。
  (二)至異議人所舉標線設置及員警舉發之瑕疵，及附近道路紅線違規停車事件未受取
    締等情，因執行違規停車取締勤務之員警係以責任區機動巡邏方式為之，發現有
    違規行為時，即依法逕行告發取締，難認有何選擇性執法或執法不公之情事，況
    且異議人上開所指諸疑問，係主管機關行使行政裁量權妥適與否，而非違法與否
    之問題，人民亦不得主張「不法之平等」，故仍無解於異議人之違規行為與其所
    受之處分，本件事證明確，異議人之違規事實堪以認定。從而原處分機關依道路
    交通管理處罰條例第五十六條第一項第一款規定，處罰鍰六百元，核無不當。本
    件異議為無理由，應予駁回。
據上論斷，應依道路交通案件處理辦法第十九條，裁定如主文。
中　　　華　　　民　　　國　　九十三　　年　　　十　　　月 　　十八 　　日
                              臺灣士林地方法院交通法庭
                                  法  官  黃  潔  茹
右正本證明與原本無異。
如不服本裁定應於送達後五日內向本院提出抗告狀。
                                  書記官  柳  瑞  宗
中　　　華　　　民　　　國　　九十三　　年　　　十　　　月　　 十九 　　日
